臺灣板橋地方法院刑事判決　　　　　　100年度簡上字第401號
上　訴　人　高有忻
即　被　告
上列上訴人因竊盜案件，不服本院刑事庭中華民國一００年三月
七日一００年度簡字第一二五三號第一審刑事簡易判決（聲請簡
易判決處刑案號：九十九年度速偵字第七九九七號），提起上訴
，本院管轄之第二審合議庭判決如下：
    主  文
上訴駁回。
高有忻緩刑貳年。
    事  實 及 理  由
一、本件經本院管轄第二審之合議庭審理結果，認原審以被告即
    上訴人高有忻犯刑法第三百二十條第一項之竊盜罪，判處拘
    役二十日，如易科罰金，以新臺幣（下同）一千元折算一日
    。經核其認事用法及量刑均無不當，應予維持，茲引用原審
    刑事簡易判決書記載之事實、證據及理由（如附件）。
二、本判決所引用之證據資料（詳後引用之各項證據），其中係
    屬傳聞證據部分，縱無刑事訴訟法第一百五十九條之一至第
    一百五十九條之四或其他規定之傳聞證據例外情形，因被告
    高有忻於本院準備程序中未爭執證據能力，且於本院審判期
    日，亦未聲明異議，本院審酌卷內並無事證顯示各該陳述之
    作成時、地與週遭環境，有何致令陳述內容虛偽、偏頗之狀
    況後，均認為適當，依刑事訴訟法第一百五十九條之五第二
    項之規定，為傳聞法則之例外，應有證據能力。
三、上訴人即被告提起本件上訴，其上訴意旨略以：被告高有忻
    自民國八十九年起即患有強迫症，就醫迄今十一年尚未痊癒
    ，現診斷又有精神分裂症。五專休學兩次，專三肄業，因上
    課無法坐在教室，因此辦退學。本次犯竊盜罪，係因當天和
    家人爭吵，心情不佳，致在摩曼頓拿了東西，內心很後悔。
    案發當天因店家一群人罵我，並圍住我，作勢要打我，致心
    生畏懼，事後不敢前去道歉、和解，怕多生事端。被告尊重
    法官的判決，祇因無人僱用身障者，致無法工作，賺錢繳納
    罰金，前一陣子又因車禍，目前正在醫療中，爰附上重大傷
    病卡，期能降低罰款，重新做人等語。
四、按量刑之輕重，係事實審法院得依職權自由裁量之事項，茍
    已斟酌刑法第五十七條各款所列情狀而未逾越法定刑度，則
    不得遽指為違法；又在同一犯罪事實與情節，如別無其他加
    重或減輕之原因，下級法院量定之刑，亦無過重或失輕之不
    當情形，則上級法院對於下級法院之職權行使，原則上應予
    尊重（最高法院七十二年臺上字第六六九六號判例、八十五
    年度臺上字第二四四六號裁判要旨參照）。經查，本件犯罪
    事實業據被告於警詢及偵審中坦承不諱，核與證人即店員李
    季純於警詢時證述之情節相符，並有扣案之PUMA FERRARI款
    式外套及帽子各一件、臺北縣政府警察局板橋分局搜索扣押
    筆錄、扣押物品目錄表各一份、現場及贓物照片共三張在卷
    可稽，是被告之自白核與客觀事實相符，其犯行應堪以認定
    。被告雖提出重大傷病卡，並辯稱其患有強迫症及精神分裂
    症云云。惟觀諸被告於警詢及偵查中之偵訊筆錄，均能正常
    理解警察及檢察官之詢問，並一一對答如流，顯見被告於案
    發當時心理狀態應係處於正常情況，並無任何心神喪失或精
    神耗弱情形。被告於警詢時復供稱：「我當時看到店員未發
    現我的同時，就將外套放入衣服裡面、帽子放入衣服外套右
    邊的口袋，當時就被店員所發現了」等語（見偵查卷第四頁
    ），足認被告行為當時對於外界事物的觀察及理解能力，並
    無受其強迫症及精神分裂症之病情而影響。原審以被告犯行
    明確，並斟酌被告之犯罪動機、手段、犯罪所生危害、所竊
    取財物之價值為四千零六十元，以及被告智識程度等一切情
    形，量處被告拘役二十日，並諭知以一千元折算一日之易科
    罰金折算標準，其認事、用法均無違誤，且量刑亦無裁量逾
    越或濫用之明顯違法情事，亦未有過重或失輕之不當情形，
    是被告上訴意旨請求撤銷改判較輕之刑，為無理由，應予駁
    回。
五、末查，被告前未曾因故意犯罪受有期徒刑以上刑之宣告，此
    有臺灣高等法院被告前案紀錄表一份在卷可參，於本件中因
    一時失慮，致罹刑典，惟現已與被害人摩曼頓企業股份有限
    公司達成和解，此有和解書影本一份在卷可參，足認被告犯
    後已具悔意，經此次科刑教訓後，應知警惕而無再犯之虞，
    本院認為前開對其宣告之刑，以暫不執行為適當，爰依刑法
    第七十四條第一項第一款之規定，併予宣告緩刑二年，以啟
    自新。
據上論斷，應依刑事訴訟法第四百五十五條之一第一項、第三項
、第三百六十八條、第三百七十三條，刑法第七十四條第一項第
一款，判決如主文。
本案經檢察官朱俊銘到庭執行職務。
中    華    民    國   100    年    8     月    11    日
                  刑事第五庭    審判長法  官  胡堅勤
                                      法  官  高增泓
                                      法  官  盧軍傑
以上正本證明與原本無異
本件不得上訴
                                      書記官  梁宜庭
中    華    民    國  100     年    8     月    11    日
附件：
臺灣板橋地方法院刑事簡易判決         100年度簡字第1253號
聲  請  人  臺灣板橋地方法院檢察署檢察官
被      告  高有忻  男  24歲（民國○○年○月○日生）
                    身分證統一編號：Ｚ000000000號
                    住新北市○○區○○街225巷2弄26之3號
上列被告因竊盜案件，經檢察官聲請以簡易判決處刑（99年度速
偵字第7997號），本院判決如下：
    主  文
高有忻竊盜，處拘役貳拾日，如易科罰金，以新臺幣壹仟元折算
壹日。
    事實及理由
一、本件之犯罪事實、證據均引用檢察官聲請簡易判決處刑書之
    記載（如附件）。
二、核被告高有忻所為，係犯刑法第320 條第1 項之竊盜罪。爰
    審酌被告並無前科紀錄、素行尚佳，僅因一時貪念，竟圖不
    勞而獲，不知尊重他人財產權，兼衡其所竊財物價值（新臺
    幣4060元，見偵查卷第7 頁），暨其犯罪後坦承犯行、態度
    良好，惟迄今未與被害人達成和解、賠償損害等一切情狀，
    量處如主文所示之刑，並諭知如易科罰金之折算標準，以示
    懲儆。
三、依刑事訴訟法第449 條第1 項前段、第3 項、第454 條第2
    項，刑法第320 條第1 項、第41條第1 項前段，刑法施行法
    第1 條之1 ，逕以簡易判決處刑如主文。
四、如不服本判決，得自收受送達之日起10日內向本院提出上訴
    狀，上訴於本院第二審合議庭（須附繕本）。
中    華    民    國   100    年    3     月    7     日
                  刑事第二十三庭法  官  陳姵君
以上正本證明與原本無異。
                                書記官  曾馨嬋
中    華    民    國   100    年    3     月    7     日
附錄本案論罪科刑法條全文
中華民國刑法第320條
意圖為自己或第三人不法之所有，而竊取他人之動產者，為竊盜
罪，處5 年以下有期徒刑、拘役或5 百元以下罰金。
意圖為自己或第三人不法之利益，而竊佔他人之不動產者，依前
項之規定處斷。
前二項之未遂犯罰之。
        臺灣板橋地方法院檢察署檢察官聲請簡易判決處刑書
                                    99年度速偵字第7997號
    被      告  高有忻  男  24歲（民國○○年○月○日生）
                        住新北市○○區○○街25巷2弄26之3
                          號
                        國民身分證統一編號：Ｚ000000000號
上列被告因竊盜案件，業經偵查終結，認為宜聲請以簡易判決處
刑，茲將犯罪事實及證據並所犯法條分敘如下：
        犯罪事實
一、高有忻意圖為自己不法所有，於民國99年12月21日上午11時
    30分許，在臺北縣板橋市○○路○ 段3-4 號（摩曼頓企業股
    份有限公司板橋府中分公司）2 樓PUMA區，趁無人注意之際
    ，徒手竊取PUMA FERRARI款式外套及帽子各1 件（共價值新
    臺幣4,060 元），得手後將外套、帽子藏放於衣服內，旋為
    李季純當場發現報警處理。
二、案經臺北縣（現改為新北市）政府警察局板橋分局移送偵辦
    。
        證據並所犯法條
一、上開犯罪事實，業據被告高有忻迭於警詢及本署偵查中坦承
    不諱，核與證人即店員李季純於警詢時之證述情節相符，並
    有扣案之PUMA FERRARI款式外套及帽子各1 件、臺北縣政府
    警察局板橋分局搜索扣押筆錄、扣押物品目錄表各1 份、現
    場及贓物照片共3 張在卷可稽，是被告之自白核與客觀事實
    相符，其犯嫌應堪以認定。
二、核被告所為，係犯刑法第320條第1項之竊盜罪嫌。
三、依刑事訴訟法第451條第1項聲請以簡易判決處刑。
    此  致
臺灣板橋地方法院
中    華    民    國    99    年    12    月    29    日
                              檢察官  楊四猛
                                      楊唯宏
本件正本證明與原本無異